---
title: "1.1 Start to Learn Programming and R"
author: "李其聯"   ## 更換為學生姓名
date: "2022/03/06"            ## 輸入完成作業日期
output: html_document
---

```{r setup, include=FALSE}
knitr::opts_chunk$set(
	echo = TRUE,
	message = FALSE,
	warning = FALSE
)
```

## 初識R Markdown及R物件(Object)

透過簡單的自我介紹，認識R chunk與R物件。

```{r aboutme}
name <-  "李其聯"  
age <- 21      
today <- Sys.Date()  
next_birthday <- as.Date("2022-10-01")  
```

按下'Knit'，檢視網頁裡下一行顯示成果。

我是`r name`，今年`r age`歲。今天離我的下一次生日還有 `r next_birthday - today`天。

> (從以上R程式碼輸入及執行結果學到了我可以透過輸入文字在R程式碼中，能讓我生產一個擁有輸入資訊的網頁。也可以透過輸入程式碼讓程式把我的輸入資訊輸入到原先寫好的句子中，這些後來被輸入的資訊可以隨著輸入碼改變而改變。)



在下一個chunk `mybest` 建立物件，表達你想介紹的家人或好友資訊，在chunk之後以inline code輸出有這些資訊的句子。

```{r mybest}
mybestname<-"ALEXLEE"
mybestage<-25
today <- Sys.Date() 
mybestnext_birthday <- as.Date("2022-4-16")
```

我的哥哥名叫`r mybestname`,今年`r mybestage`歲。今天離他的下一次生日還有`r mybestnext_birthday - today`天。

## 安裝及套件

檢查個人的Rstudio有安裝`tidyverse`套件。在下方兩個標記符號之間，寫出安裝及匯入`tidyverse`的程式碼。


``` ## 下一行寫出程式碼，勿更動這一行
```{r tidyverse}
library("tidyverse")
```

``` ## 上一行寫完程式碼，勿更動這一行


> (使用寫出程式碼的方式來安裝tidyverse可以順利把tidyverse安裝進去，並且輸入library tidyverse的程式碼能夠看到自己順利安裝了tidyverse)


## R物件

在下一個chunk `iris`寫出查詢Iris Data的說明文件，顯示物件型態，以及預覽資料內容的三行程式碼。

```{r iris}
data(iris)
str(iris)
class(iris)
```

設定你製發一份調查聚餐意願的問卷，項目有聚餐日期(自行設定有那幾天)，聚餐時間(午餐、晚餐)，聚餐地點(自行設定有那些地點)以及餐點選項(自行設定有什麼選擇)。在下一個chunk `survey` 建立一個資料框架(data.frame)包含至少三位回覆者的回應。

```{r survey}
Dine_date <- c("2022-03-10", "2022-03-10", "2022-03-30", "2022-03-30")
Dine_time <- c("Lunch","Lunch","Dinner","Dinner")
Dine_venue <- c("McDonald","KFC","McDonald","KFC")
Dine_mealselection <- c("ChickenBurger/Beefburger(v)","Friedchicken/Soup","ChickenBurger(v)/Beefburger","Friedchicken/Soup")
People_DiningChoice_Answer <- c("Jordan,James,John","-","Lily,Michelle","-")
df <- data.frame(Dine_date, Dine_time, Dine_venue,Dine_mealselection,People_DiningChoice_Answer)

print (df)
```


