---
title: "1.1 Start to Learn Programming and R"
author: "鄭懷寧"   ## 更換為學生姓名
date: "2022/3/6"            ## 輸入完成作業日期
output: html_document
---

```{r setup, include=FALSE}
knitr::opts_chunk$set(
	echo = TRUE,
	message = FALSE,
	warning = FALSE
)
```

## 初識R Markdown及R物件(Object)

透過簡單的自我介紹，認識R chunk與R物件。

```{r aboutme}
name <- "鄭懷寧"  ##輸入個人姓名
age <- 22     ##輸入目前年齡
today <- Sys.Date()  ## 不必更動
next_birthday <- as.Date("2022/12/7")  ##輸入下一次生日日期
```

按下'Knit'，檢視網頁裡下一行顯示成果。

我是`r name`，今年`r age`歲。今天離我的下一次生日還有 `r next_birthday - today`天。

> (只能說真的是歷經幾番波折,一開始接觸到r語言,其實內容還算是基本,主要是電腦本身的設定出現了很多問題,甚至還把電腦拿去重新設定等等...最後網頁可以順利地跑出來,真的只剩下滿滿的成就感,在前面練習的過程中,其實沒有做太多的變動,就只有載入一些套件,主要是跟著上課教材做講義上面的練習)



在下一個chunk `mybest` 建立物件，表達你想介紹的家人或好友資訊，在chunk之後以inline code輸出有這些資訊的句子。

```{r mybest}
bestfriend_name <- "容容"  
bestfriend_age <- 21    
now <- Sys.Date() 
our_meet <- as.Date("2019/9/3") 
```

我的好友是`r bestfriend_name`，今年`r bestfriend_age`歲。我們認識了`r today - our_meet`天。

## 安裝及套件

檢查個人的Rstudio有安裝`tidyverse`套件。在下方兩個標記符號之間，寫出安裝及匯入`tidyverse`的程式碼。


``` ## 下一行寫出程式碼，勿更動這一行

if(!require(tidyverse)){install.packagees("tidyverse")library(tidyverse)}else{library(tidyverse)}

``` ## 上一行寫完程式碼，勿更動這一行


> (第一個setup的chunk負責的是接下來的指令輸出的所有設定)


## R物件

在下一個chunk `iris`寫出查詢Iris Data的說明文件，顯示物件型態，以及預覽資料內容的三行程式碼。

```{r iris}
class(iris)
str(iris)
data(iris)
head(iris)
```

iris．資料有五個變項。

設定你製發一份調查聚餐意願的問卷，項目有聚餐日期(自行設定有那幾天)，聚餐時間(午餐、晚餐)，聚餐地點(自行設定有那些地點)以及餐點選項(自行設定有什麼選擇)。在下一個chunk `survey` 建立一個資料框架(data.frame)包含至少三位回覆者的回應。

"日期",3/18,3/19,3/20
"時間",5:30pm,6:00pm,6:30pm,7:00pm
"地點",NUpasta,Dostacos,McDonald's
"餐點選項",葷食,素食
```{r survey}
survey<- data.frame(ID=c("張同學","王同學","陳同學","李同學","范同學"),date=c("3月18日","3月20日","3月18日","3月19日","3月19日"),time=c("6點","5點30","7點","6點30","7點"),restaurant=c("NUpasta","McDonalds","McDonalds","Dostacos","NUpasta"),type=c("素食","葷食","葷食","素食","葷食"))
survey

```


