---
title: "1.1 Start to Learn Programming and R"
author: "丁子健"   ## 更換為學生姓名
date: "2022/03/06"            ## 輸入完成作業日期
output: html_document
---

```{r setup, include=FALSE}
knitr::opts_chunk$set(
	echo = TRUE,
	message = FALSE,
	warning = FALSE
)
```

## 初識R Markdown及R物件(Object)

透過簡單的自我介紹，認識R chunk與R物件。

```{r aboutme}
name <- "丁子健"  ##輸入個人姓名
age <-  22    ##輸入目前年齡
today <- Sys.Date()  ## 不必更動
next_birthday <- as.Date("2023/02/07")  ##輸入下一次生日日期
```

按下'Knit'，檢視網頁裡下一行顯示成果。

我是`r name`，今年`r age`歲。今天離我的下一次生日還有 `r next_birthday - today`天。

> (在此說明你從以上R程式碼輸入及執行結果學到了什麼)
開始知道程式語言是什麼，還有少許基本的程式語言



在下一個chunk `mybest` 建立物件，表達你想介紹的家人或好友資訊，在chunk之後以inline code輸出有這些資訊的句子。

```{r mybest}
mybestname <- "郭紹帆"  ##輸入個人姓名
mybestage <-  22    ##輸入目前年齡
today <- Sys.Date()  ## 不必更動
mybestnext_birthday <- as.Date("2023/01/24")  ##輸入下一次生日日期
```

我的朋友是`r mybestname`，今年`r mybestage`歲。今天離他的下一次生日還有 `r mybestnext_birthday - today`天。

## 安裝及套件

檢查個人的Rstudio有安裝`tidyverse`套件。在下方兩個標記符號之間，寫出安裝及匯入`tidyverse`的程式碼。


``` ## 下一行寫出程式碼，勿更動這一行

install.packages("tidyverse")

library(tidyverse)

``` ## 上一行寫完程式碼，勿更動這一行


> (在此說明在第一個chunk `setup`執行匯入套件有什麼效果)

渲染後不會在輸出文件顯示chunk內的程式碼

## R物件

在下一個chunk `iris`寫出查詢Iris Data的說明文件，顯示物件型態，以及預覽資料內容的三行程式碼。

```{r iris}

str(iris)

class(iris)

head(iris)

```

設定你製發一份調查聚餐意願的問卷，項目有聚餐日期(自行設定有那幾天)，聚餐時間(午餐、晚餐)，聚餐地點(自行設定有那些地點)以及餐點選項(自行設定有什麼選擇)。在下一個chunk `survey` 建立一個資料框架(data.frame)包含至少三位回覆者的回應。

```{r survey}
## 調查聚餐意願問卷

date1 <- '2022/03/07'
time1 <- "午餐"
place1 <- "人社院"
choice1 <- "自助餐"

date2 <- '2022/03/14'
time2 <- "午餐"
place2 <- "七星潭"
choice2 <- "素食"

date3 <- '2022/03/21'
time3 <- "晚餐"
place3 <- "校本部"
choice3 <- "火鍋"

##  $ 聚餐日期    : factor (c("ymd('2022/03/07')","ymd('2022/03/14')",ymd('2022/03/21'))
##  $ 聚餐時間    : factor (c("午餐","晚餐"))
##  $ 聚餐地點    : factor (c("人社院","校本部","七星潭"))
##  $ 餐點選項    : factor (c("自助餐","火鍋","便當","素食"))

```

