---
title: "1.1 Start to Learn Programming and R"
author: "林子渝"   ## 更換為學生姓名
date: "2022/02/21"            ## 輸入完成作業日期
output: html_document
---

```{r setup, include=FALSE}
knitr::opts_chunk$set(
	echo = TRUE,
	message = FALSE,
	warning = FALSE
)
```

## 初識R Markdown及R物件(Object)

透過簡單的自我介紹，認識R chunk與R物件。

```{r aboutme}
name <- "林子渝"  ##輸入個人姓名
age <- 22      ##輸入目前年齡
today <- Sys.Date()  ## 不必更動
next_birthday <- as.Date("2023-01-22")  ##輸入下一次生日日期
```

按下'Knit'，檢視網頁裡下一行顯示成果。

我是`r name`，今年`r age`歲。今天離我的下一次生日還有 `r next_birthday - today`天。

> (程式碼的用法，輸出時要怎麼打才可以呈現，還有用輸出到環境中的數值也可以做數學運算，計算距離下次生日的日期。)



在下一個chunk `mybest` 建立物件，表達你想介紹的家人或好友資訊，在chunk之後以inline code輸出有這些資訊的句子。

```{r mybest}
name2 <- "王大明"
age2 <- 20
today2 <- Sys.Date()
next_birthday2 <- as.Date("2022-03-1")

```
他是`r name2`，今年`r age2`歲。今天離他的下一次生日還有 `r next_birthday2 - today`天。


## 安裝及套件

檢查個人的Rstudio有安裝`tidyverse`套件。在下方兩個標記符號之間，寫出安裝及匯入`tidyverse`的程式碼。


``` ## 下一行寫出程式碼，勿更動這一行
install.packages("tidyverse")
library(tidyverse)
``` ## 上一行寫完程式碼，勿更動這一行


> (第一個chunk `setup`執行匯入套件可以方便我們後面執行更多方便的功能)


## R物件

在下一個chunk `iris`寫出查詢Iris Data的說明文件，顯示物件型態，以及預覽資料內容的三行程式碼。

```{r iris}
iris [1:3,]
```

設定你製發一份調查聚餐意願的問卷，項目有聚餐日期(自行設定有那幾天)，聚餐時間(午餐、晚餐)，聚餐地點(自行設定有那些地點)以及餐點選項(自行設定有什麼選擇)。在下一個chunk `survey` 建立一個資料框架(data.frame)包含至少三位回覆者的回應。

```{r survey}
survey <- data.frame("姓名"=c("王小明","王小華","陳大天"),
                     "聚餐日期"=c("3/1","3/1","3/3"),
                     "聚餐時間"=c("晚餐"),
                     "聚餐地點"=c("學餐","7-11","7-11"),
                     "餐點"=c("炒飯","飯團","泡麵"))
print(survey)

```


