---
title: "Undergraduate 1-3 practice"
author: "Student's name"
date: "`r Sys.Date()`"
output: html_document
---

```{r setup, include=FALSE}
knitr::opts_chunk$set(
	echo = TRUE,
	message = FALSE,
	warning = FALSE
)

## 預先安裝/載入tidyverse
if(!require(tidyverse)){install.packages("tidyverse");library(tidyverse)}else{library(tidyverse)}

```

## 示範及作業說明

本節示範檔案包含[Level 1: Data Skills](https://psyteachr.github.io/data-skills/)(以下簡稱level 1)的單元9~12。除了繼續學習六種`dplyr`(整合於`tidyverse`)資料整頓函式：`select()`,`filter()`,`mutate()`,`arrange()`,`group_by()`,`summarise()`，ggplot2視覺化語法技巧；在這個部分將學習合併檔案函式(`_join`)以及管道運算子(%>%)的運用技巧。


## 演練資料集來源

自閉症十項症候(AQ-10)計分表 (Baron-Cohen, Wheelwright, Skinner, Martin, & Clubley, 2001)。這份資料一共有三份檔案：

- responses: 每位受測者對十項題目的回覆
- scoring: 正向(F)及逆向(B)選項計分設定
- QFormat: 各項題目的選項計分是正向(F)或逆向(B)


## 匯入資料

首先下載[資料壓縮檔](https://psyteachr.github.io/data-skills-v1/files/Psych%201B.zip)至1-3資料夾，透過chunk `data-import`匯入三份csv檔案。參考註解說明完成`data-import`之內的程式碼，同時示範如何從壓縮檔匯入資料。。

```{r data-import}
## 下一行移除最前面的註解符號，即可執行
#responses <- read_csv(unz("Psych 1B.zip","responses.csv"))
## 比照上一行完成以下兩行
scoring <- read_csv(unz("Psych 1B.zip","scoring.csv"))
qformats <- read_csv(unz("Psych 1B.zip","qformats.csv"))
```


## 整頓單一受測者資料

```{r data-transfer}
s16_responses <- data.frame(Question = paste0("Q",1:10),
        Response = filter(responses, Id == 16) %>%
  select(Q1:Q10) %>%
  unlist())

s16_responses %>% left_join(qformats, by=c("Question")) %>%
  left_join(scoring, by=c("QFormat","Response"))
```


完成chunk `data-transfer-prac`的程式碼。從
合併scoring與qformat。

