---
## YAML
title: "1.1 Start to Learn Programming and R"
author: "Bruce"   ## 更換為學生姓名
date: "`r format(Sys.time(), '%Y %B %d')`"            ## 輸入完成作業日期
output: html_document
---

```{r setup, include=FALSE}
knitr::opts_chunk$set(
	echo = TRUE,
	message = FALSE,
	warning = FALSE
)
## 檢測有沒有tidyverse，有則匯入,無則安裝
if(!require(tidyverse)){install.packages("tidyverse");library(tidyverse)}else{library(tidyverse)}
```




## 初識R Markdown及R物件(Object)

透過簡單的自我介紹，認識R chunk與R物件。

```{r aboutme}
name <- "Bruce"  ##輸入個人姓名
age <-  35    ##輸入目前年齡
today <- Sys.Date()  ## 不必更動
next_birthday <- as.Date("2023-2-28")  ##輸入下一次生日日期
```

按下'Knit'，檢視網頁裡下一行顯示成果。

我是`r name`，今年`r age`歲。今天離我的下一次生日還有 `r next_birthday - today`天。

> (在此說明你從以上R程式碼輸入及執行結果學到了什麼)



在下一個chunk `mybest` 建立物件，表達你想介紹的家人或好友資訊，在chunk之後以inline code輸出有這些資訊的句子。

```{r mybest}
name <- "Alfred"
age <- 60
hobby <- "打掃洞穴"
```

我的好友是`r name`，今年`r age`歲，興趣是`r hobby`。


## 安裝及匯入套件

檢查個人的Rstudio有安裝`tidyverse`套件。在下方兩個標記符號之間，寫出安裝及匯入`tidyverse`的程式碼。


``` ## 下一行寫出程式碼，勿更動這一行 <br/>

if(!require(tidyverse)){install.packages("tidyverse")} <br/>
library(tidyverse) <br/>

``` ## 上一行寫完程式碼，勿更動這一行 <br/>


> (在此說明在第一個chunk `setup`執行匯入套件有什麼效果)

載入tidyverse套件，之後的chunk都可以使用tidyverse的函式

## R物件

在下一個chunk `iris`寫出查詢Iris Data的說明文件，顯示物件型態，以及預覽資料內容的三行程式碼。

```{r iris}
?(iris)
class(iris)
str(iris)
head(iris)
```

設定你製發一份調查聚餐意願的問卷，項目有聚餐日期(自行設定有那幾天)，聚餐時間(午餐、晚餐)，聚餐地點(自行設定有那些地點)以及餐點選項(自行設定有什麼選擇)。在下一個chunk `survey` 建立一個資料框架(data.frame)包含至少三位回覆者的回應。

```{r survey}
df <- data.frame(
  DATE = c("02/27","02/28","02/27"),
  TIME = c("午餐","午餐","晚餐"),
  LOCATION = c("Cafe A","Cafe A","Cafe B"),
  ORDER = c("Buffet","Buffet","Stake")
)
df
```


