---
title: "1.1 Start to Learn Programming and R"
author: "陳穎暐"   ## 更換為學生姓名
date: "2022/03/01"            ## 輸入完成作業日期
output: html_document
---

```{r setup, include=FALSE}
knitr::opts_chunk$set(
	echo = TRUE,
	message = FALSE,
	warning = FALSE
)
```

## 初識R Markdown及R物件(Object)

透過簡單的自我介紹，認識R chunk與R物件。

```{r aboutme}
name <- "陳穎暐"  ##輸入個人姓名
age <-  24    ##輸入目前年齡
today <- Sys.Date(2022/02/22)  ## 不必更動
next_birthday <- as.Date("2022/11/02")  ##輸入下一次生日日期
```

按下'Knit'，檢視網頁裡下一行顯示成果。

我是`r name`，今年`r age`歲。今天離我的下一次生日還有 `r next_birthday - today`天。

> (用R studio軟件來不同的方式學習統計)



在下一個chunk `mybest` 建立物件，表達你想介紹的家人或好友資訊，在chunk之後以inline code輸出有這些資訊的句子。

---
{r mybest：黃楊雯}
年齡：18
喜愛動漫：鬼滅之刃
---


## 安裝及套件

```

檢查個人的Rstudio有安裝`tidyverse`套件。在下方兩個標記符號之間，寫出安裝及匯入`tidyverse`的程式碼。


``` ## 下一行寫出程式碼，勿更動這一行
..install.package("tidyverse")

``` ## 上一行寫完程式碼，勿更動這一行
"library('tidyverse')"

> (可看到不同套入的程序的方式，如可做表格等等)


## R物件

在下一個chunk `iris`寫出查詢Iris Data的說明文件，顯示物件型態，以及預覽資料內容的三行程式碼。

```{r iris}
data(iris)
class(iris)
str(iris)

 ```
 

設定你製發一份調查聚餐意願的問卷，項目有聚餐日期(自行設定有那幾天)，聚餐時間(午餐、晚餐)，聚餐地點(自行設定有那些地點)以及餐點選項(自行設定有什麼選擇)。在下一個chunk `survey` 建立一個資料框架(data.frame)包含至少三位回覆者的回應。

```{r survey}
 
date<-c("2022/04/03","2022/04/04","2022/04/05")
time<-c("5:30","6:30","7:30")
locate<-c("Nandos","KFC","Sushi King")
type<-c("western","fast food","japanese")
data.frame(date,time,locate,type) 
print("data")
```


