---
title: "1.1 Start to Learn Programming and R"
author: "黃雨昕"   ## 更換為學生姓名
date: "2022/02/28"            ## 輸入完成作業日期
output: html_document
---

```{r setup, include=FALSE}
knitr::opts_chunk$set(
 echo = TRUE,
 message = FALSE,
 warning = FALSE) 
```

## 初識R Markdown及R物件(Object)

透過簡單的自我介紹，認識R chunk與R物件。

```{r aboutme}
name <- "黃雨昕"  ##輸入個人姓名
age <-"22"    ##輸入目前年齡
today <- Sys.Date()  ## 不必更動
next_birthday <- as.Date("2022/11/04")  ##輸入下一次生日日期
```

按下'Knit'，檢視網頁裡下一行顯示成果。

我是`r name`，今年`r age`歲。今天離我的下一次生日還有 `r next_birthday - today`天。

> (R是一個很聰明的套件，可以靠輸入程式碼來獲取相對應的資料果。)

在下一個chunk mybest 建立物件，表達你想介紹的家人或好友資訊，在chunk之後以inline code輸出有這些資訊的句子。

```{r mybest}
mybest_name <- "阿美"  ##輸入好友姓名
mybest_age <-"22"    ##輸入好友目前年齡
today <- Sys.Date()  ## 不必更動
mybest_next_birthday <- as.Date("2022/03/30")  ##輸入好友下一次生日日期
```

我的好友是`r mybest_name`，今年`r mybest_age`歲。距離她的下一次生日還有 `r mybest_next_birthday - today`天。

## 安裝及套件

檢查個人的Rstudio有安裝`tidyverse`套件。在下方兩個標記符號之間，寫出安裝及匯入`tidyverse`的程式碼。

```下一行寫出程式碼，勿更動這一行
install.packages("tidyverse") 
library("tidyverse")
上一行寫完程式碼，勿更動這一行
```

> (輸入R的程式碼之後他可以自動下載套件與安裝匯入套件非常的聰明)

## R物件

在下一個chunk `iris`寫出查詢Iris Data的說明文件，顯示物件型態，以及預覽資料內容的三行程式碼。

```{r iris}

data("iris")
class(iris)

str(iris)
```

設定你製發一份調查聚餐意願的問卷，項目有聚餐日期(自行設定有那幾天)，聚餐時間(午餐、晚餐)，聚餐地點(自行設定有那些地點)以及餐點選項(自行設定有什麼選擇)。在下一個chunk survey 建立一個資料框架(data.frame)包含至少三位回覆者的回應。

```{r survey}
table = data.frame(
    聚餐日期 = c("2022/08/01", "2022/08/02", "2022/08/03"),
    聚餐時間 = c("晚餐","午餐","晚餐"),
    聚餐地點 = c("西堤", "瓦城","屋馬"),
    餐點選項 = c("牛排","泰式料理","燒肉"))
   
print(table)
```

